臺灣桃園地方法院民事簡易判決
110年度桃簡字第1834號
原      告  宏展公寓大廈管理維護有限公司

法定代理人  蕭素珍  
訴訟代理人  林毓智  
被      告  中泰宏園大廈管理委員會

法定代理人  陳諺輝  
訴訟代理人  廖育慧  
            余尚澤  
上列當事人間請求給付服務費事件，本院於民國111年11月3日言
詞辯論終結，判決如下：
    主      文
被告應給付原告新臺幣96,667元，及自民國110年6月11日起至清
償日止，按年息5％計算之利息。
原告其餘之訴駁回。
訴訟費用由被告負擔10分之8，餘由原告負擔。
本判決第1項得假執行，但被告如以新臺幣96,667元為原告預供
擔保後，得免為假執行。
    事實及理由
一、原告主張：被告於民國109年2月29日與原告公司簽立事務委
    託契約書（下稱系爭契約），約定由原告為被告提供社區經
    理（總幹事）服務，服務期間自109年3月31日晚間7時至110
    年5月31日晚間7時止，於服務期間內被告應按月給付原告新
    臺幣（下同）58,000元之服務費，並於次月10日前給付服務
    費用。原告均於服務期間內依約提供服務，詎被告積欠110
    年4月、5月之服務費用共116,000元迄未給付，原告發函追
    討，被告仍拒不給付，爰依系爭契約第3條第3項及民法第22
    9條第1項、第233條第1項之法律關係，提起本件訴訟，並聲
    明：被告應給付原告116,000元，及自110年6月11日起至清
    償日止，按年息5 ％計算之利息。
二、被告則以：原告製作110年4月、5月社區財務報表有錯誤，
    財報分別與110年4月、5月存摺有差額37,622元、30,253元
    ，原告應將此差額之金額退還給被告，且原告與被告約定如
    原告所派遣之總幹事總幹事除每月8日固定休假外之其他休
    假，原告會另行派人去被告社區，此部分如附表一之日期共
    有19天，應扣除事務處理費等語，資為抗辯，並聲明：原告
    之訴駁回；如受不利之判決，願供擔保請准宣告免為假執行
    。
三、得心證之理由：
  ㈠原告主張兩造於109年2月29日簽立系爭契約，約定由原告為
    被告提供社區經理服務，服務期間自109年3月31日晚間7時
    至110年5月31日晚間7時止，於服務期間內被告應按月給付
    原告58,000元之服務費，並於次月10日前給付服務費用，被
    告積欠110年4月、5月之服務費用共116,000元迄未給付等情
    ，有系爭契約在卷為佐（見本院卷第12至15頁反面），且為
    被告所不爭執，堪信為真實。
　㈡被告抗辯總幹事19日休假未到班之部分：
　　被告辯稱總幹事於如附表一所示之19日休假未到班，此部分
    之費用應予抵銷原告得請求之費用等語，並提出總幹事與社
    區管理委員間之對話紀錄在卷為證（見本院卷二第7至20頁
    ），但為原告所否認。經查，依系爭契約所附之「人員工作
    執掌說明」，可知總幹事應每日填具總幹事工作日誌，是總
    幹事是否到被告社區提供服務，可依總幹事是否於當日提出
    工作日誌作為判斷之參考依據，但仍應依是否實際提出勞務
    服務為認定。而證人即原告派駐被告社區之總幹事李志宏到
    庭證稱：伊在109年11月到110年5月間在被告社區擔任總幹
    事，伊的休假除週休二日外還有特休，特休的時候原告公司
    會派人代理，但是代理人有沒有簽到伊不清楚等語（見本院
    卷一第310頁反面至第311頁），再觀之原告所提出之總幹事
    簽到簿，於110年1月7日、110年1月11日、110年3月10日李
    志宏有於簽到簿上簽到（見本院卷一第303頁、第305頁），
    且上開對話紀錄中亦可見李志宏與管理委員間有就社區事物
    為討論（見本院卷二第7頁、第8頁、第14至15頁），可認此
    3日李志宏應有到被告社區上班。而110年4月21日、110年4
    月26日李志宏請假，但觀之簽到簿均有另行補班（見本院卷
    一第306至307頁、卷二第18頁、第20頁），此部分既有補班
    ，則不應認定為未至被告社區上班。又110年1月31日、110
    年4月25日為兩造原約定不需提供服務之週末，110年2月15
    日、110年2月16日為年假，屬國定假日亦不需提供服務，此
    4日亦應扣除。除上開9日之外，觀之對話紀錄均無李志宏簽
    到或於對話中與管理委員討論社區事物，且原告復未提出此
    10日有他人代理之舉證，應認原告確有10日未提供服務。而
    兩造約定由被告提供總幹事服務每月費用為58,000元，則原
    告未提供總幹事服務之10日共19,333元（計算式：58,000元
    ÷30×10＝19,333元，元以下四捨五入）之費用，被告應得以
    主張抵銷。
　㈢被告抗辯得以財務報表與存款差額抵銷部分：
　　被告抗辯原告製作之110年4月、5月之財務報表，與當月被
    告社區存摺金額不符，原告應將此差額之金額退還給被告等
    語，但為原告所否認。經查，系爭契約並未約定如原告所製
    作之財務報表與存款金額不符，原告即需賠償被告差額等同
    之金額，是被告是否得逕依財報與存摺之差額向原告請求賠
    償，已有可疑。而證人李志宏證稱：財報有所謂在途存款，
    就是住戶已繳管理費但是沒有實際放到銀行裡面，管理費也
    可以從超商繳納，超商繳款十天結一次帳，所以會產生財報
    與存摺現金不符的情形等語（見本院卷一第311頁），可知
    財報與存摺有可能因為在途存款之情形而產生金額不一致之
    結果。被告於審理時辯稱：財報與存摺的差額就是原告要賠
    償的金額，舉證就是存摺，財報跟存摺就是要吻合，伊不知
    道實際金額有無短少等語，惟被告得否向原告請求賠償財報
    金額不符之差額，被告並未提出法律上之依據，已如前述；
    再者，本院已依職權調閱被告社區110年3月至6月之全部存
    款交易明細，並通知被告閱卷，被告迄至言詞辯論終結前並
    未提出被告社區存款確因原告處理之過失造成虧空損失之舉
    證，更難認被告得逕向原告請求財報與存摺之差額。況若依
    被告之抗辯，如財報與存摺實際金額係高達上億元以上之差
    額，被告卻仍得逕向原告請求此部分差額，更顯被告於未提
    出請求之法律上依據前即抗辯原告須賠償差額乙節全不符合
    一般常理。準此，本院認被告抗辯原告應將財報與存款差額
    之金額退還給被告，應屬無據。
　㈣綜上，原告得向被告請求之金額為96,667元（計算式：116,0
    00元－19,333元＝96,667元）。
四、按給付有確定期限者，債務人自期限屆滿時起，負遲延責任
    ；又遲延之債務，以支付金錢為標的者，債權人得請求依法
    定利率計算之遲延利息，而應付利息之債務，其利率未經約
    定，亦無法律可據者，週年利率為5％，民法第229條第1項、
    第233條第1項前段及第203條分別定有明文。查，本件原告
    請求被告給付積欠之服務費，係以支付金錢為標的，被告本
    應按月給付，而係屬有確定期限之債，且於起訴前均已屆期
    ，然原告請求自110年6月11日起至清償日止，按年息5％計算
    之利息，並無不利被告之處，自無不可。
五、綜上所述，原告依系爭契約之法律關係，請求被告給付96,6
    67元，及自110年6月11日起至清償日止，按年息5%計算之利
    息，為有理由，應予准許，逾此範圍，為無理由，應予駁回
    。
六、本件原告勝訴部分係依簡易程序所為被告敗訴之判決，爰依
    同法第389條第1項第3款之規定，依職權宣告假執行。並依
    同法第392條第2項規定，依被告聲請宣告被告如預供擔保，
    得免為假執行。
七、本件事證已臻明確，兩造其餘攻擊防禦方法及舉證，經本院
    斟酌後，核與判決結果無影響，爰不予一一論述，併此敘明
    。
八、訴訟費用負擔之依據：民事訴訟法第79條。
中　　華　　民　　國　　111 　年　　11　　月　　25　　日
                  桃園簡易庭  法  官  曾耀緯
以上為正本係照原本作成。
如不服本判決，應於送達後20日內，向本院提出上訴狀並表明上
訴理由，如於本判決宣示後送達前提起上訴者，應於判決送達後
20日內補提上訴理由書（須附繕本）。
如委任律師提起上訴者，應一併繳納上訴審裁判費。
中　　華　　民　　國　　111 　年　　11　　月　　25　　日
                              書記官  吳宏明
　　　　　　　　　　　　　　　
附表一：
編號 日期 有無提出工作日誌 原告簽到簿記載 其他 1 110年1月7日 無 李志宏有簽到 對話紀錄有執行職務 2 110年1月11日 無 李志宏有簽到 對話紀錄有執行職務 3 110年1月13日 無 李志宏休假  4 110年1月25日 無 李志宏休假  5 110年1月31日 無 李志宏休假 週日不用上班 6 110年2月15日 無 李志宏休假 年假（大年初四） 7 110年2月16日 無 李志宏休假 年假（大年初五） 8 110年3月2日 無 李志宏休假  9 110年3月9日 無 李志宏休假  10 110年3月10日 無 李志宏有簽到 對話紀錄有執行職務 11 110年3月23日 無 李志宏休假  12 110年3月29日 無 李志宏休假  13 110年4月5日 無 李志宏休假  14 110年4月13日 無 李志宏休假  15 110年4月16日 無 李志宏休假  16 110年4月17日 無 李志宏休假  17 110年4月21日 無 李志宏休假 臨時請假改4月24日補班 18 110年4月25日 無 李志宏休假 週日不用上班 19 110年4月26日 無 李志宏休假 臨時請假改5月1日補班